【裁判字號】    96,易,6301
【裁判日期】    970128
【裁判案由】    竊盜
【裁判全文】
臺灣臺中地方法院刑事判決              96年度易字第6301號
公  訴  人  臺灣臺中地方法院檢察署檢察官
被      告  戊○○
上列被告因竊盜案件，經檢察官提起公訴（96年度偵緝字第3463
、3464號），本院判決如下：
    主  文
戊○○攜帶兇器竊盜，處有期徒刑陸月，減為有期徒刑月。又
攜帶兇器竊盜，累犯，處有期徒刑捌月，減為有期徒刑肆月。又
損壞他人自用小客車之車窗玻璃，足以生損害於他人，累犯，處
有期徒刑月，減為有期徒刑壹月又拾伍日。又攜帶兇器竊盜，
累犯，處有期徒刑玖月。又損壞他人自用小客車之車窗玻璃，足
以生損害於他人，累犯，處有期徒刑月。應執行有期徒刑壹年
陸月。
    犯罪事實
一、戊○○前於民國95年間，因違反動產擔保交易法案件，經臺
    灣南投地方法院以95年度投刑簡字第112 號判決，判處有期
    徒刑3 月確定，於95年11月20日易科罰金執行完畢。詎仍不
    知悔改，竟意圖為自己不法之所有，並基於損壞之犯意，攜
    帶其所有客觀上足以對人生命、身體、安全構成威脅、具有
    危險性之扁鑽、螺絲起子及剪刀各1 支，為如下竊盜、毀損
    犯行：
  (一)於95年11月3 日16時30分至20時30分間某時許，在臺中市○
    區○○○路三段46號，先以扁鑽插入丁○○所有之車牌號碼
    9399-LQ 號自用小客車之右前車窗細縫，向外扳開，損壞車
    窗玻璃後（毀損部分未據告訴），爬入車內，以扁鑽將車內
    飾板拆下，再持螺絲起子拆除車內之汽車音響、無線頻道接
    收器主機，並以剪刀將電線剪斷，而竊取丁○○所有之汽車
    音響、無線頻道接收器各1 組得手（約共值新臺幣【下同】
    36,000 元）。
  (二)於96年4 月3 日14時30分前某時許，在臺中市○區○○路與
    福田一街前，先以扁鑽插入乙○○所有之車牌號碼4290 -NQ
    號自用小客車之左前車窗細縫，向外扳開，進而損壞車窗玻
    璃，足以生損害於乙○○；復爬入車內，以扁鑽將車內飾板
    拆下，再持螺絲起子拆除車內之汽車音響（起訴書所載無線
    頻道接收主機，係贅載），並以剪刀將電線剪斷，而竊取乙○○所有之汽車音響1 組得手（約值3 萬元）。
  (三)於96年5 月2 日8 時10分前某時許，在臺中市○區○○路4
    段515 號，先以扁鑽插入丙○○所有之車牌號碼2566-PR 號
    自用小客車之右前車窗細縫，向外扳開，進而損壞車窗玻璃
    ，足以生損害於丙○○；復爬入車內，以扁鑽將車內飾板拆
    下，再持螺絲起子拆除車內之汽車音響、無線衛星導航主機
    ，並以剪刀將電線剪斷，而竊取丙○○所有之汽車音響、無
    線衛星導航主機（起訴書誤載為無線頻道接收器）各1 組得
    手（約值14萬元）。
二、嗣後戊○○將上開竊得物品，以每組約2,000 元或3,000 元
    之價格，交予真實姓名年籍不詳、綽號「小黑」之成年男子
    變賣，得款後自行花用。
三、案經臺中市警察局第一分局及第三分局分別報請臺灣臺中地
    方法院檢察署檢察官偵查起訴。
    理  由
壹、程序方面：
一、按被告以外之人於審判外之陳述，雖不符前四條之規定，而
    經當事人於審判程序同意作為證據，法院審酌該言詞陳述或
    書面陳述作成時之情況，認為適當者，亦得為證據。當事人
    、代理人或辯護人於法院調查證據時，有第159條第1項不得
    為證據之情形，而未於言詞辯論終結前聲明異議者，視為有
    前項之同意，刑事訴訟法第159條之5定有明文。查本判決下
    列所引用之各該被告以外之人於審判外之言詞及書面陳述，
    雖屬傳聞證據，惟被告及檢察官於審判期日，對本案之全部
    證據之證據能力均不爭執，就所調查之證據均未主張有刑事
    訴訟法第159條不得為證據之情形，且均表示「沒有意見」
    ，本院審酌該等證據作成時，亦無不適當之處，揆諸前揭規
    定，均有證據能力，本院自得引為判決之依據。
二、卷附內政部警政署刑事警察局96年7 月9 日刑醫字第096008
    4454號鑑驗書、96年5 月18日刑醫字第0960059405號鑑驗書
    、96年6 月27日刑醫字第0960079429號鑑驗書，固係被告以
    外之人於審判外之書面陳述，然此乃檢察官依刑事訴訟法第
    208 條第1 項規定，囑託內政部警政署刑事警察局鑑定（因
    對於司法警察機關調查中之案件，或有量大或急迫之情形，
    為因應實務之現實需求，認為當然有鑑定之必要者，基於檢
    察一體原則，得由該管檢察長對於轄區內之案件，以事前概
    括選任鑑定人或囑託鑑定機關之方式，俾便轄區內之司法警
    察官、司法警察對於調查中之此類案件，得即時送請事前已
    選任之鑑定人或囑託之鑑定機關實施鑑定。是本件犯罪事實
    欄一之(二)、(三)所示竊盜犯行雖係由查獲單位臺中警察局第三
    分局送請內政部警政署刑事警察局鑑定，惟內政部警政署刑
    事警縣察局為臺灣高等法院檢察署檢察長事先概括選任之鑑
    定機關，仍屬受檢察官囑託鑑定），內政部警政署刑事警察
    局依刑事訴訟法第208 條第1 項準用同法第206 條第1 項規
    定所出具之書面鑑定報告，屬刑事訴訟法第159 條第1 項規
    定中之「法律另有規定」之情形，屬傳聞證據之例外，自有
    證據能力。
貳、實體方面：
一、上開犯罪事實，業據被告戊○○於偵查及本院審理時坦承不
    諱，核與證人即被害人丁○○、乙○○、丙○○於警詢中證
    述之情節相符（見臺中市第三分局中分三偵字第0960019658
    號卷，下稱警卷A，第1頁至第4頁，及臺中市警察局第一分
    局中分一偵字第0960030908號卷，下稱警卷B，第1頁至第2
    頁），復有刑事案件證物採驗紀錄表2份（見警卷A第22頁至
    第23頁及第31頁）、現場照片26張（見警卷A第12頁至18頁
    、第27頁至第29頁，及警卷B第23頁至第26頁）及被告所繪
    製之扁鑽、螺絲起子、剪刀圖片1張（見臺灣臺中地方法院
    檢察署96年度偵緝字第3463號卷第32頁）在卷可稽，佐以上
    開3 份內政部警政署刑事警察局鑑驗書（見警卷A 第10頁至
    第11頁、第33頁至第34頁、第36頁至第38頁），被告唾液棉
    棒之DNA-STR 型別與犯罪事實欄一所列案件中採驗之血跡棉
    棒之DNA-STR 型別皆相同，足認被告上開自白，確與事實相
    符，堪予採信。又按任何人未經他人同意，不得擅自拿取他
    人財物，此乃至明之理，被告明知此理，竟仍於前揭時間、
    地點，竊取被害人之財物，並將之變賣供己花用，其主觀上
    確有意圖為自己不法所有之犯意，至臻明確。從而，本件事
    證明確，被告前開竊盜及毀損犯行，洵堪認定。
二、按刑法上所謂兇器，其種類並無限制，凡客觀上對於人之生
    命、身體、安全構成威脅，具有危險性之兇器均屬之，且祇
    須行竊時攜帶此種具有危險性之兇器為已足，並不以攜帶之
    初有行兇之意圖為必要。扁鑽、螺絲起子及剪刀均為金屬材
    質之銳器，屬足以傷害人生命、身體之器械，顯為具有危險
    性之兇器。核被告如犯罪事實欄一之(一)所為，係犯刑法321
    條第1 項第3 款之攜帶兇器竊盜罪；如犯罪事實欄一之(二)、
    (三)所為，均係犯同法第321 條第1 項第3 款攜帶兇器竊盜罪
    及第354 條損壞器物罪。被告損壞犯罪事實欄一之(二)、(三)自
    用小客車之車窗玻璃部分，業據被害人乙○○、丙○○提出
    告訴，且據檢察官於起訴書犯罪事實欄予以載明，檢察官雖
    漏論刑法第354 條之損壞器物罪，惟既已於起訴事實欄載明
    該犯罪事實，本院自應予以審理。又被告所犯上開各個加重
    竊盜與損壞器物罪間，均犯意各別，行為互殊，應分論併罰
    。再被告有前揭犯罪事實欄所載之經有期徒刑宣告與執行完
    畢之情形，有臺灣高等法院被告前案紀錄表在卷可查，其於
    受有期徒刑執行完畢後5 年以內，故意再犯本件犯罪事實欄
    一之(二)、(三)所載有期徒刑以上之本罪，均為累犯，應各依刑
    法第47條第1 項之規定加重其刑。
三、爰審酌被告正值青壯年，身強體壯，卻屢屢不思勞動生產，
    冀圖不勞而獲，行竊時又多次攜帶客觀上足對人之生命、身
    體構成危險之工具，對社會上一般不特定人之生命、身體安
    全構成威脅，幸未因而加害任何人；其所竊得之財物，委託
    他人變賣後供己花用，犯罪之情節及所生之危害，尚非嚴重
    ，且所得之利益亦非龐大，犯罪動機、目的尚屬單純，再考
    之被告犯後終能全部坦認犯行，態度尚佳等一切情狀，各量
    處如主文所示之刑，並定其應執行刑。又被告所為犯罪事實
    欄一之(一)所示攜帶兇器竊盜犯行、犯罪事實欄一之(二)所示攜
    帶兇器竊盜與損壞自用小客車之汽車玻璃等犯行，犯罪時間
    均係於96年4 月24日以前，合於中華民國九十六年罪犯減刑
    條例第2 條第1 項第3 款應予減其刑期二分之一之規定，爰
    就其宣告刑予以減刑。
據上論斷，應依刑事訴訟法第299 條第1 項前段，刑法第321 條
第1 項第3 款、第354 條、第47條第1 項、第51條第5 款，刑法
施行法第1 條之1 ，中華民國九十六年罪犯減刑條例第2 條第1
項第3 款、第7 條、第11條，判決如主文。
本案經檢察官甲○○到庭執行職務。
中    華    民    國    97    年    1     月    28    日
                        刑事第八庭  法  官  陳慧珊
上正本證明與原本無異。
如不服本判決，應於判決送達後10日內向本院提出上訴狀（應附
繕本），上訴於臺灣高等法院臺中分院。
                                    書記官  施玉卿
中    華    民    國    97    年    1     月    28    日
【附錄本案論罪科刑法條】
刑法第321條第1項第3款：
犯竊盜罪而有左列情形之一者，處 6 月以上、 5 年以下有期徒
刑：
三  攜帶兇器而犯之者。
刑法第354條：
毀棄、損壞前二條以外之他人之物或致令不堪用，足以生損害於
公眾或他人者，處2 年以下有期徒刑、拘役或5 百元以下罰金。


司法院資訊處製作；財團法人民間司法改革基金會備份。
